【裁判字號】    90,易,647
【裁判日期】    900823
【裁判案由】    竊盜
【裁判全文】
臺灣桃園地方法院刑事判決                            九十年度易字第六四七號
    公  訴  人  臺灣桃園地方法院檢察署檢察官
    被      告  乙○○
右列被告因竊盜等案件，經檢察官提起公訴（八十九年度偵字第五九八三號、八十九
年度偵字第一三四一五號），本院判決如左：
        主  文
乙○○連續攜帶兇器竊盜，累犯，處有期徒刑壹年拾月。並於刑之執行前，令入勞動
場所強制工作參年。扣案鑰匙壹支沒收。
        事  實
一、乙○○前曾違反麻醉藥品管理條例案件，經臺灣高等法院於民國（下同）八十四
    年六月十四日判決有期徒刑四月確定，並於八十四年十二月十日執行完畢；因竊
    盜、詐欺、違反麻醉藥品管理條例及藥事法等案件，於八十四年十一月二十四日
    經本院判處應執行有期徒刑二年二月（其中竊盜部分，處有期徒刑一年六月）確
    定，於八十六年一月二十三日假釋出監，迄八十七年一月一日假釋縮刑期滿執行
    完畢；因竊盜罪，於八十八年十二月十三日經本院判處有期徒刑七月；因竊盜罪
    ，經本院及臺灣高等法院判處有期徒刑一年八月；又因違反毒品危害防制條例案
    件，經本院及臺灣高等法院判處有期徒刑九月，顯有犯罪之習慣。經前揭徒刑之
    宣告仍不知悔改，復基於為自己不法所有之概括犯意，先於八十九年四月四日六
    時許，在桃園縣中壢市○○路○段四三七巷十一號前，以自備之鑰匙一支，竊取
    甲○○所有車號ＬＶ─二八一一號自用小客車一部，得手後留供己用。復於八十
    九年六月六日上午九時三十分前某時許，手持客觀上可作為兇器之螺絲起子一支
    ，在同縣平鎮市○○街三十四號前，竊取邱淑貞所有車號Ｇ九─０七二九號車牌
    二面，得手後將之藏置在同縣平鎮市○○街八巷二十二號七樓之二住處之天花板
    上。分別於八十九年四月十九日十四時三十分許，乙○○駕駛所竊得之ＬＶ─二
    八一一號自用小客車，行經同縣平鎮市○○路○段一一０巷口時為警查獲，並扣
    得其所有供竊取車輛所用之鑰匙一支；於八十九年六月十二日十七時許，為警持
    搜索票在同縣平鎮市○○街八巷二十二號七樓之二為警查獲並扣得前開車牌二面
    後發還被害人邱淑貞。
二、案經桃園縣警察局平鎮分局及大園分局分別報請臺灣桃園地方法院檢察署檢察官
    偵查起訴。
        理  由
一、訊據被告乙○○坦承右揭連續竊盜犯行不諱，核與被害人甲○○、邱淑貞所述之
    情節相符，復有贓物認領保管單一紙、車輛竊盜車牌失竊資料個別查詢報表查詢
    車輛認可資料、車輛竊盜車牌失竊資料個別查詢報表查詢車牌認可資料各一紙附
    卷可稽及鑰匙一支扣案可證，本件事證明確，被告犯行洵堪認定。
二、核被告所為，係犯刑法第三百二十條第一項之竊盜及同法第三百二十一條第一項
    第三款之加重竊盜罪。被告先後二次竊盜犯行，時間緊接，犯罪構成要件相同，
    顯係基於概括犯意為之，為連續犯，以犯加重竊盜一罪論，並依法加重其刑。被
    告曾違反麻醉藥品管理條例案件，經臺灣高等法院於判決有期徒刑四月確定，並
    於八十四年十二月十日執行完畢；復因竊盜、詐欺、違反麻醉藥品管理條例及藥
    事法等案件，經本院判處應執行有期徒刑二年二月確定，於八十六年一月二十三
    日假釋出監，迄八十七年一月一日假釋縮刑期滿執行完畢，此有台灣桃園地方法
    院檢察署刑案資料查註紀錄表及台灣高等法院被告全國前案紀錄表各一份附卷可
    稽，其於五年以內再犯本件有期徒刑以上之罪，為累犯，依刑法第四十七條規定
    遞加重其刑。爰審酌被告前曾違反麻醉藥品管理條例、毒品危害防制條例及竊盜
    案件等，素行不良、所竊取者為價值不低之自用小客車及其犯罪之動機、手段、
    所生危害、犯罪後坦承竊盜犯行態度尚稱良好等一切情狀，量處如主文所示之刑
    。被告自八十四年間起至八十九年六月間止，陸續犯有如事實欄所述之刑事案件
    ，其中並有三件竊盜案件，被告顯有犯罪之習慣，應依竊盜犯贓物犯保安處分條
    例第三條第一項第一款規定，於本件宣告刑執行前，令入勞動場所強制工作三年
    。扣案之鑰匙一支，被告坦承為其所有，為其竊取前揭自用小客車所用之物，應
    依刑法第三十八條第一項第二款規定宣告沒收，至被告用以竊取車牌所用之螺絲
    起子一支，並未扣案，且查無證據證明尚存在，爰不予宣告沒收。
據上論斷，應依刑事訴訟法第二百九十九條第一項前段，刑法第五十六條、第三百二
十一條第一項第三款、第四十七條、第三十八條第一項第二款、竊盜犯贓物犯保安處
分條例第三條第一項第一款、第四條、第五條一項前段，判決如主文。
本案經檢察官陳大偉到庭執行職務。
中        華        民        國     九十   年    八    月    二十三    日
                                  臺灣桃園地方法院刑事第二庭
                                      法  官  張淑芬
右正本證明與原本無異。
如不服本判決，應於判決送達後十日內向本院提出上訴狀( 應附繕本 )，上訴於臺灣
高等法院。
                                    書記官   黃文琪
中        華        民        國     九十    年    九     月     七    日
附    錄：
刑法第三百二十一條第一項第三款：
刑法第三百二十一條
犯竊盜罪而有左列情形之一者，處六月以上五年以下有期徒刑：
一、於夜間侵入住宅或有人居住之建築物、船艦或隱匿其內而犯之者。
二、毀越門扇、牆垣或其他安全設備而犯之者。
三、攜帶兇器而犯之者。
四、結夥三人以上而犯之者。
五、乘火災、水災或其他災害之際而犯之者。
六、在車站或埠頭而犯之者。
前項之未遂犯罰之。


司法院資訊處製作；財團法人民間司法改革基金會備份。
